臺灣臺中地方法院臺中簡易庭小額民事判決    
110年度中小字第4861號
原      告  盧世興  
被      告  楊宜偉  

上列當事人間請求給付租金等事件，經本院於民國111年4月19日
言詞辯論終結，判決如下：
    主      文
被告應給付原告新臺幣貳萬貳仟伍佰陸拾壹元，及自民國一百一
十一年三月十六日起至清償日止，按週年利率百分之五計算之利
息。
原告其餘之訴駁回。
訴訟費用新臺幣壹仟元由被告負擔新臺幣貳佰貳拾陸元，餘由
原告負擔。
本判決原告勝訴部分得假執行。
   事實及理由
一、原告主張：被告前於民國109年4月19日與原告簽訂房屋租賃
    契約，而向原告承租門牌號碼臺中市○區○○路000號9樓之12
    房屋（下稱系爭房屋），約定租期自109年4月20日起至112
    年4月19日止，每月租金新臺幣（下同）16,000元，被告並
    應於每月20日前給付租金，並自行負擔水、電、瓦斯、電話
    費用，被告已支付系爭房屋押金32,000元、傢俱押金16,000
    元，依系爭約定第9條第2項約定，承租人如有違反系爭租約
    第6、7、8、9條約定，則出租人有權沒收全額押金，又租賃
    期限未滿，承租人提前終止租約，依系爭租約第10條第3款
    約定，承租人應另行給付出租人相當於一個月以上之租金金
    額，被告積欠以下各項款項，共計102,761元，原告願以99,
    998元為請求金額： 
　　①違約未繳付110年5月20日起至110年7月20日止3個月租金48
      ,000元。
　　②提前終止租約違約金16,000元。　　　　　　　　　
　　③違約搬離不符退租等候回辦退租不能使用一個月等候期16,
      000元
　　④違約未繳付電話費522元及手續車馬費200元。　
　　⑤違約未繳付電費4,052元。 　　　　　　　
　　⑥違約未繳付瓦斯費387元。 　　　　　　　　　　
　　⑦存於日盛銀行代扣各種費用後餘額1,600元。
　　⑧多趟訴訟來回處理與手續車馬費5次費用5,000元。
　　⑨兩次存證信函郵政費加文書手續車馬費1,000元。　
　　⑩被取消日盛銀行代扣事項重新申請手續車馬費1,000元。
　　⑪退租房屋清潔費用9,000元。
　　爰依系爭租約約定，提起本件訴訟。並聲明：被告應給付原
    告99,998元，及自變更訴之聲明狀繕本送達翌日起至清償日
    止，按年息百分之5計算之利息。
二、被告則以：原告於110年6月疫情期間，不顧疫情持續騷擾被
    告並要求見面、查看屋況，甚至搭乘電梯至系爭房屋敲門按
    電鈴，被告家中有未足歲幼兒抵抗力較弱，告知原告不見改
    善，被告依內政部台內地字第0190264209號令修正之住宅租
    賃契約應約定及不得約定事項第17點第3項，租賃住宅有危
    及承租人或其同居人之安全或健康之瑕，致難以繼續居住者
    ，承租人得提前終止租約，出租人不得要求賠償；原告請求
    代扣費用、車馬費、手續費、文書費，並無正當性與合理性
    ；系爭房屋為20餘年老舊公寓，被告已盡最大心力清除髒污
    並返還，不同意支付額外清潔費用等語。並聲明：原告之訴
    駁回。     
三、法院之判斷：
  ㈠原告主張兩造簽訂系爭租約，由被告向原告承租系爭房 屋，
    被告於110年8月7日提前終止系爭租約，惟被告未依約繳納1
    10年5月份至7月份之租金共計48,000元、電話費522元、電
    費4,052元、瓦斯費387元，尚有日盛銀行代扣各種費用後餘
    額1,600元未返還，被告已依約給付原告房租押金32,000元
    及傢俱押金16,000元（合計48,000元）等事實，業據原告提
    出房屋租賃契約、存證信函、存摺、電話費帳單、電費繳費
    通知單、瓦斯費繳費通知、繳費明細影本等件為證，且為被
    告所不爭執，堪認原告前開主張屬實。
  ㈡兩造所爭執者為以下各項費用：
　　①被告提前終止租約違約金16,000元： 　　　　　　　　
　　　經查，被告於租期未滿前終止系爭租約，為兩造所不爭 
      執，依系爭租約第10條第3款約定「本契約租賃期限未滿
      ，乙方得提前止本約，但應於貳個月前通知甲方，並應另
      行給付甲方相當於壹個月以上之租金金額」，原告據此請
      求被告給付相當於1個月租金之金額即16,000元，自屬有
      據。被告雖辯稱：原告於110年6月疫情期間，不顧疫情持
      續騷擾被告並要求見面、查看屋況，甚至搭乘電梯至系爭
      房屋敲門按電鈴，依內政部台內地字第0190264209號令修
      正之住宅租賃契約應約定及不得約定事項第17點第3項，
      租賃住宅有危及承租人或其同居人之安全或健康之瑕，致
      難以繼續居住者，承租人得提前終止租約，出租人不得要
      求賠償云云。惟查，內政部所訂住宅租賃契約應約定及不
      得約定事項「壹、應約定事項第十七、租賃期間有下列情
      形之一，致難以繼續居住者，承租人得提前終止租約，出
      租人不得要求任何賠償：…㈢租賃住宅有危及承租人或其同
      居人之安全或健康之瑕疪；承租人於簽幻方時已明知該瑕
      疪或拋棄終止租約之權利，亦同。」前揭規定係指租賃住
      宅之瑕疪，非指出租人行為之瑕疪，被告主張原告於疫情
      期間上門打擾被告並要求見面、查看屋況乙節，乃係原告
      之行為造成被告之困擾，並非系爭房屋有何瑕疪 ，核與
      內政部所訂住宅租賃契約應約定及不得約定事項之上揭條
      款規定不符，所辯自無可採。          
　　②違約搬離不符退租，等候回辦退租，不能使用一個月等候
      期16,000元：
      原告主張被告告知於110年8月7日要終止租約，伊馬上告 
　　　知被告伊等候他一個月來解約，致伊無法出租及整理云云
      。惟查，系爭租約第10條第3款約定「本契約租賃期限未
      滿，乙方得提前止本約，但應於貳個月前通知甲方，並應
      另行給付甲方相當於壹個月以上之租金金額」，並未約定
      承租人若未提前於2 個月內通知須另行給付費用，原告請
      求不能使用一個月等候期16,000元，尚非有據。何況無論
      是否提前 2個月告知，系爭租約第10條第3款已約定承租
      人均需給付相當於1個月以上之租金金額，原告已就被告
      提前終止租約，依上開約定請求1個月之租金，自不得再
      重覆請求。
　　③多趟訴訟來回處理與手續車馬費5次費用5,000元、兩次存
      證信函郵政費加文書手續車馬費1,000元、被取消日盛銀
      行代扣事項重新申請手續車馬費1,000元：
　　　系爭租約並無此部分費用之約定，原告請求此部分費用，
      自屬無據。　　　
　　④房屋清潔費用9,000元: 　
      原告主張被告返還之房屋未清潔，原告雇工支付清潔費9,
      000元等語，為被告所否認，原告復未提出單據以資證明
      ，此部分主張，即無可採　　
　㈢綜上所述，被告應給付原告租金48,000元、電話費522元、電
    費4,052元、瓦斯費387元，日盛銀行代扣各種費用後餘額1,
    600元、違約金16,000元，共計70,561元。原告雖主張因被
    告違約及毀損傢俱，依系爭租約第9條第2項約定，原告得沒
    收房屋押金及傢俱押金云云。惟系爭租約第9條第2項約定「
    以上四條如未遵守，則出租人有權利終止租約及沒收全額押
    金之權利」，所謂以上四條，係指系爭租約第 6條修繕及改
    裝、第 7條房屋之使用、第 8條租賃所附傢俱設備之使用與
    維護、賠償租賃所附傢俱、設備物品清單、第9條社區安居
    及淨化條款，並不包括系爭租約第10條被告提前終止租約，
    是以被告提前終止租約並非系爭租約第9條第2項約定沒收押
    金之事由。又原告主張被告破壞傢俱乙節，為被告所否認，
    原告並未提出被告承租交屋時之傢俱狀況以資比照，尚難僅
    據原告所提傢俱現狀照片，遽認被告毀破壞傢俱而不得請求
    返還押金。是以，被告以其房租押金32,000元及傢俱押金16
    ,000元，與前開欠款70,561元扣抵後，尚應給付原告22,561
    元。　
  ㈣從而，原告依系爭租約之法律關係，誰求被告給付22,561元
    ，及自民事變更訴之聲明狀繕本達被告翌日即111年3月16日
    （111年3月15日言詞辯論期日翌日）起，至清償日止，按年
    息百分之5計算之遲延利息，為有理由，應予准許。逾此部
    分之請求，則無理由，應予駁回。 　
四、本件事證已臻明確，兩造其餘攻擊防禦方法及證據，核與判
    決之結果不生影響，爰不一一論列，併此敘明。
五、本件係適用小額程序所為被告一部敗訴之判決，應依民事訴
    訟法436條之20規定，應就原告勝訴部分依職權宣告假執行
    。
六、依民事訴訟法第436之19條第1項規定，法院為訴訟費用之裁
    判時，應確定其訴訟費用額，本件訴訟費用額確定為1,000
    元，依民事訴訟法第79條之規定，命由被告負擔226元，餘
    由被告負擔。
中　　華　　民　　國　　111 　年　　5 　　月　　10　　日
                      臺灣臺中地方法院臺中簡易庭
                                  法　官　吳蕙玟
以上正本係照原本作成。
如不服本判決，應於送達後20日內，以判決違背法令為理由，向
本院提出上訴狀並表明上訴理由（上訴理由應表明一、原判決所
違背之法令及其具體內容；二、依訴訟資料可認為原判決有違背
法令之具體事實），如於本判決宣示後送達前提起上訴者，應於
判決送達後20日內補提上訴理由書（須附繕本）。如委任律師提
起上訴者，應一併繳納上訴審裁判費。
中　　華　　民　　國　　111 　年　　5 　　月　　10　　日
                                  書記官　楊思賢